【裁判字號】    97,訴,1392
【裁判日期】    971029
【裁判案由】    藥事法
【裁判全文】
臺灣基隆地方法院刑事判決              97年度訴字第1392號
公  訴  人  臺灣基隆地方法院檢察署檢察官
被      告  甲○○
上列被告因違反藥事法案件，經檢察官提起公訴（97年度偵字第
3946號），被告於本院準備程序進行中，就被訴事實為有罪之陳
述，經本院合議庭裁定行簡式審判程序，茲判決如下：
    主  文
甲○○共同輸入禁藥，處有期徒刑捌月，減為有期徒刑肆月，緩
刑參年。
    事  實
一、甲○○為椰加達有限公司（設桃園縣八德市○○街82巷4弄
    11號1 樓，下稱：椰加達公司）實際負責人，明知輸入藥品
    ，應先向行政院衛生署申請查驗登記，經核發藥品許可證後
    始得輸入，竟於民國96年2 、3 月間某日，以電子郵件方式
    傳送購物清單予印尼籍成年男子YOSEP ，委由YOSEP 在印尼
    當地商店購買含有Sennae Folium 15% 、Sennae Fructus25
    % 等藥品成分之「HERBA LAX 」（塑身藥）36盒（1 盒為80
    克）後，未經核准而與YOSEP 共同基於輸入禁藥之犯意聯絡
    ，由YOSEP 將上述藥品連同其他貨品裝箱後，於印尼僱請通
    運公司裝櫃，自印尼雅加達裝船運抵基隆港而擅自輸入上開
    禁藥進入我國境內，再委託不知情之建榮報關行人員許信雄
    於96年3 月16日以椰加達公司名義向基隆關稅局申報進口多
    項食品（報單號碼：AW/96/1104/0011 號），並故未申報含
    上開禁藥在內之藥品，企圖闖關進口，嗣經基隆關稅局驗貨
    關員查驗發現，並扣得上開禁藥，始知上情。
二、案經法務部調查局航業海員調查處報請臺灣基隆地方法院檢
    察署檢察官偵查起訴。
    理  由
一、被告甲○○所犯者非為死刑、無期徒刑、最輕本刑為3 年以
    上有期徒刑之罪或高等法院管轄第一審案件，其於準備程序
    進行中，先就被訴事實為有罪之陳述，經告知其簡式審判程
    序之旨，並聽取公訴人、被告之意見後，本院合議庭依刑事
    訴訟法第273 條之1 第1 項之規定，裁定由受命法官獨任以
    簡式審判程序進行本案之審理。
二、上開事實，業據被告甲○○於本院審理時坦認無訛，核與證
    人許信雄證述情節相符，且有進口報單、實到貨物與原申報
    不符案件簽擬處理用紙（進口報單AW/96/1104/0011 椰加達
    ）、基隆關稅局扣押貨物運輸工具收據及搜索筆錄、照片3
    張等附卷可稽。而按輸入藥品，應依藥事法第39條規定將其
    成分、規格、性能、製法之要旨，檢驗規格與方法及有關資
    料或證件，連同標籤、仿單及樣品，並繳納證書費、查驗費
    ，申請中央衛生主管機關（行政院衛生署）查驗登記，經核
    准發給藥品許可證後，始得由藥品許可證所有人及其授權者
    輸入；而未經依藥事法第39條之規定申請核准擅自輸入之藥
    品，除係旅客或隨交通工具服務人員攜帶自用藥品進口者外
    ，即係屬藥事法第22條第1 項第2 款前段之禁藥，藥事法第
    22條第1 項第2 款、藥事法施行細則第6 條亦設有明文。另
    依藥事法第22條規定：「本法所稱禁藥，係指藥品有左列各
    款情形之一者：一、經中央衛生主管機關明令公告禁止製造
    、調劑、輸入、輸出、販賣或陳列之毒害藥品。二、未經核
    准擅自輸入之藥品。但旅客或隨交通工具服務人員攜帶自用
    藥品進口者，不在此限。前項第二款自用藥品之限量，由中
    央衛生主管機關會同財政部公告之。」。查扣案之「HERB A
    LAX 」（塑身藥），經行政院衛生署檢驗成分後，其內所含
    成分應以藥品列管，業據證人莊東憬於偵查中證述明確，並
    有該署96年10月22日衛署藥字第0969001291號函暨後附之檢
    驗報告書、91年3 月衛署藥字第0910020787號公告附卷足憑
    ，從而，上揭扣案物品，屬藥事法第22條第1 項第2 款前段
    所稱之未經核准擅自輸入之藥品無訛。此外，並有上揭扣案
    物為佐。綜上，被告自白與事實相符，事證明確，被告犯行
    應堪認定。
三、核被告甲○○所為，係犯藥事法第82條第1 項之輸入禁藥罪
    。被告與印尼籍成年男子YOSEP 間有犯意聯絡及行為分擔，
    為共同正犯。爰審酌被告為圖利得，竟擅自進口未經核准之
    藥品，如順利售出，可能對國民健康產生重大危害，姑念上
    開藥品尚未售出，未對國民健康造成實際之危害，而被告於
    本院審理時坦承犯行，犯後態度良好等一切情狀，量處如主
    文所示之刑。又被告犯罪時間係96年3 月16日，係在中華民
    國96年4 月24日以前，而藥事法第82條第1 項雖屬中華民國
    九十六年罪犯減刑條例第3 條第1 項第12款所列不予減刑之
    罪名，惟本院所宣告之刑並未逾有期徒刑1 年6 月，爰依該
    條例第2 條第1 項第3 款之規定減其刑期2 分之1 。末查，
    被告前未曾因故意犯罪受有期徒刑以上刑之宣告，有臺灣高
    等法院被告前案紀錄表1 份在卷可按，僅因貪圖利得致觸法
    網，經此教訓，應能知所警惕不致再犯，是認所宣告之刑，
    以暫不執行為適當，爰依刑法第74條第1 項第1 款規定，併
    予宣告緩刑3 年，以啟自新。
四、本件被告輸入之「HERBA LAX 」（塑身藥）36盒，業經基隆
    關稅局依海關緝私條例之規定為沒入處分，即毋庸再予宣告
    沒收，附此敘明。
據上論斷，應依刑事訴訟法第273 條之1 第1 項、第299 條第1
項前段，藥事法第82條第1 項，刑法第11條前段、第28條、第74
條第1 項第1 款，中華民國九十六年罪犯減刑條例第2 條第1 項
第3 款、第7 條，判決如主文。
本案經檢察官周啟勇到庭執行職務。
中    華    民    國    97    年    10    月    29    日
                  刑事第二庭法  官  黃梅淑
以上正本證明與原本無異。
如不服本判決應於收受本判決後10日內向本院提出上訴書狀，其
未敘述上訴理由者，並得於提起上訴後10日內向本院補提理由書
狀（均須按他造當事人之人數附繕本。）「切勿逕送上級法院」
中    華    民    國    97    年    10     月    29   日
                            書記官  盧鏡合
附錄所犯法條：
藥事法第82條第1 項
製造或輸入偽藥或禁藥者，處10年以下有期徒刑，得併科新臺幣
1 千萬元以下罰金。


司法院資訊處製作；財團法人民間司法改革基金會備份。
